【裁判字號】    97,簡上,1424
【裁判日期】    980223
【裁判案由】    詐欺
【裁判全文】
臺灣板橋地方法院刑事判決            97年度簡上字第1424號
上  訴  人
即  被  告  甲○○
上列上訴人即被告因詐欺案件，不服本院97年度簡字第8250號中
華民國97年10月20日第一審判決（聲請簡易判決處刑案號：97年
度偵字第22794 號），提起上訴，本院管轄之第二審合議庭判決
如下：
    主      文
上訴駁回。
    事實及理由
一、本案經本院審理結果，認原審以被告甲○○所為，係犯刑法
    第30條第1 項、第339 條第1 項幫助詐欺取財罪，處有期徒
    刑3 月，如易科罰金，以新臺幣1000元折算1 日，認事用法
    均無違誤，量刑亦屬妥適，應予維持，並引用如附件第一審
    刑事簡易判決書記載之事實、證據及理由。
二、被告上訴意旨略以：伊為辦理貸款，將板信商業銀行員山分
    行帳戶（以下簡稱板信銀行帳戶）之存摺、金融卡交付「林
    代書」，刻意保留印鑑章及密碼，且因「林代書」告知將繼
    續申辦貸款，伊不疑有他，始未將該帳戶掛失，並無幫助詐
    欺取財之犯意，請求撤銷原判決，並為緩刑之宣告。惟查：
    依卷附板信商業銀行交易明細表所示，被害人乙○○於民國
    97年2 月25日遭詐騙匯款新臺幣29999 元至被告所有之板信
    銀行帳戶內，旋經分次提領，該帳戶金融卡持有人於第一次
    提款時即知悉並得正確輸入其密碼，被告所辯於交付金融卡
    時曾刻意保留密碼云云，顯非事實，被告將個人帳戶存摺、
    金融卡交付，並告知密碼，當有使他人得為使用之授權。再
    者，近來詐欺集團利用他人金融機構帳戶詐取財物之犯罪手
    法頻傳，關於個人帳戶之正確保管、使用方式，亦經政府機
    構、媒體單位廣為宣導週知，被告曾受高中教育，具有相當
    之社會經歷，對於犯罪集團或不法份子利用他人金融機構帳
    戶實行詐欺或其他財產犯罪，掩飾不法利益，規避司法偵查
    ，當有所預見，仍將其板信銀行帳戶之存摺、金融卡交付素
    昧平生而無任何親誼關係之「林代書」，並告知密碼，其帳
    戶遭利用為詐欺犯罪之工具使用，顯不違被告之本意。原審
    就被告上開辯解不足採信之理由，業已論述綦詳，自無調查
    之必要，被告猶執陳詞，否認犯罪，提起上訴，求予撤銷改
    判，為無理由，應予駁回。至被告聲請傳喚證人熊珮伶，以
    證明其交付板信銀行帳戶存摺、金融卡之經過，然此部分待
    證事實於本案並無爭執，自無調查之必要，附此敘明。
三、末查，被告前雖未曾因故意犯罪受有期徒刑以上刑之宣告，
    有臺灣高等法院被告前案紀錄表可參，然被告在對於詐欺集
    團或不法份子利用他人帳戶遂行詐欺取財犯罪行為有所預見
    之情況下，為謀辦理貸款之個人利益，恣意提供帳戶，任由
    他人使用，經此偵審教訓，仍認「我認為我沒有犯罪」、「
    我是疏忽東西沒有拿回來」（見本院98年2 月9 日審判筆錄
    ），觀念偏差，非受刑之執行，無從導正，自不宜為緩刑之
    宣告，附此敘明。
據上論斷，應依刑事訴訟法第455 條之1 第1 項、第3 項、第
368 條、第373 條，判決如主文。
本案經檢察官黃筵銘到庭執行職務。
中    華    民    國    98    年    2     月    23    日
                        臺灣板橋地方法院刑事第二十庭
                            審判長法  官  吳冠霆
                                  法  官  吳佳穎
                                  法  官  廖怡貞
以上正本證明與原本無異。
本件不得上訴。
                                  書記官  林惠齡
中    華    民    國    98    年    2     月    23    日


司法院資訊處製作；財團法人民間司法改革基金會備份。
